臺灣嘉義地方法院民事小額判決
111年度嘉小字第414號
原      告  台北富邦商業銀行股份有限公司

法定代理人  程耀輝  
訴訟代理人  白富中  
被      告  劉俊發  


上列當事人間請求清償債務事件，本院於民國111年6月16日言詞
辯論終結，判決如下：
    主  文
一、被告應給付原告新台幣（下同）29,196元，及自民國95年7
    月25日起至清償日止，按週年利率百分之10計算之利息。
二、被告應給付原告48,779元，及其中47,104元自95年9月21日
    起至104年8月31日止，按週年利率百分之19.8計算之利息，
    另自104年9月1日起至清償日止，按週年利率百分之15計算
    之利息。
三、被告應給付原告12,020元，及自95年8月11日起至95年9月4
    日止，按週年利率百分之18.25計算之利息，另自95年9月5
    日起至104年8月31日止，按週年利率百分之20計算之利息，
    暨自104年9月1日起至清償日止，按週年利率百分之15計算
    之利息。
四、原告其餘之訴駁回。
五、訴訟費用1,000元由被告負擔。
六、本判決第1、2、3項得假執行。　　　　　　　　　　
    事實及理由
一、被告經合法通知，未於言詞辯論期日到場，核無民事訴訟法
    第386條所列各款情形，爰依原告之聲請，由其一造辯論而
    為判決。
二、原告主張：
㈠、被告於93年3月27日向原告申請信用貸款，原告於93年4月21
    日撥付300,000元予被告，借款期間自93年4月21日起至95年
    10月21日止，自撥款日起，以每個月為1期，按月於每月21
    日平均攤還本金，遲延利息則於本貸款到期或經視為到期時
    ，自到期日或視為到期日起，按本金餘額依週年利率10%計
    付。如有任何一期本金未如期清償，被告即喪失期限利益，
    所有債務視為全部到期，除按上開利率計算利息外，並加計
    逾期在6個月以內者，按上開利率10%，逾期超過6個月部分
    ，按上開利率20%計算之違約金。詎被告僅攤還本息至95年7
    月24日，其後即未依約清償，依約其債務視為全部到期，尚
    積欠29,196元未清償。
㈡、被告於93年5月10日與原告簽訂萬利週轉金融資契約，約定被
    告得自原告核准日起，於原告所核准之一定額度內透支動用
    陸續借款，並應按月攤還本息，並約定貸款利率按每日日終
    動支餘額，依月息1.65%（即年息19.8%）計算帳戶管理費（
    即利息），被告應於每月21日計付上月21日起至當月20日止
    之帳戶管理費（即利息）及動用手續費。如有一期本金或利
    息未如期攤還，其債務視為全部到期，被告即喪失期限利益
    ，除仍按上開利率計息外，另應加計逾期在6個月以內者，
    按上開利率10%，逾期超過6個月部分，按上開利率20%計付
    之違約金。詎被告僅攤還本息至95年9月20日止，即未再依
    約清償，依約其債務視為全部到期，尚積欠48,779元未償。
㈢、被告於93年9月23日與原告成立現金卡使用契約，依約被告得
    憑現金卡於核准額度30,000元內循環使用，自借款日起以35
    日為還款週期，每期應繳金額係借款餘額百分之3加計未繳
    之動用手續費100元，借款利率按年利率18.25%計算，按日
    計息，如有遲延還本，其債務視為全部到期，延滯期間按年
    利率20%計算遲延利息。詎被告累計至95年8月10日止，尚積
    欠原告本金12,020元及依上開利率計算之利息未給付。
㈣、被告積欠上開帳款，迭經催告無效，爰依兩造簽訂之信用貸
    款契約、萬利週轉金契約、現金卡使用契約提起本件訴訟，
    請求被告如數給付。並聲明：１、如主文第1項所示。２、被
    告應給付原告48,779元，及其中47,104元自95年9月21日起
    至110年7月19日止，按年利率19.8%計算之利息，暨自110年
    7月20日起至清償日止，按年利率16%計算之利息。３、如主
    文第3項所示（本院卷第57頁）。　　　　
三、被告未於言詞辯論期日到場，亦未提出書狀作何聲明或陳述
    。
四、得心證之理由：
㈠、原告主張之上揭事實，業據提出與所述相符之信用貸款申請
    書暨約定書、客戶放款交易明細表、萬利週轉金申請暨約定
    書、各類存款歷史對帳單、現金卡申請書、現金卡約定書、
    繳息明細表（均影本）等件為證（本院卷第15至31頁），而
    被告已於相當時期受合法通知，而於言詞辯論期日不到場，
    亦未提出任何書狀為爭執，依民事訴訟法第280條第3項前段
    準用同條第1項前段規定，視同自認，應堪信為真實。　
㈡、按104年2月4日公布之銀行法第47條之1第2項業已增訂：「自
    一百零四年九月一日起，銀行辦理現金卡之利率或信用卡業
    務機構辦理信用卡之循環信用利率不得超過年利率百分之十
    五」。所謂現金卡業務，依金融機構辦理現金卡業務應注意
    事項第1條規定，係指銀行及信用合作社（以下簡稱金融機
    構）提供一定金額之信用額度，僅供持卡人憑金融機構本身
    所核發之卡片於自動化服務設備或以其他方式借領現金，且
    於額度內循環動用之無擔保授信業務。本件依原告所提出之
    萬利週轉金約定條款第1條係約定，被告於轉帳消費額度內
    ，得以持金融卡在自動櫃員機提領現款或以轉帳方式領取，
    或憑金融卡於Maestro特約商店轉帳消費，或透過電話/網際
    網路銀行等自動化服務管道交易，堪認兩造間之萬利週轉金
    契約應具有現金卡之性質。是本件原告訴之聲明第2項所請
    求者為現金卡債權，揆諸前開銀行法第47條之1第2項規定，
    自104年9月1日起，其利息即以不超過年利率15%為限。故原
    告就被告所欠萬利週轉金帳款中之遲延利息部分，自104年9
    月1日起至110年7月19日止按原約定利率19.8%及自110年7月
    20日起至清償日止按週年利率16%對被告為請求，依前揭說
    明，即非有據。
㈢、綜上所述，原告依消費借貸之法律關係，請求被告給付如主
    文第1、2、3項所示，為有理由，應予准許；逾此範圍之請
    求，則無理由，應予駁回。
五、本件係適用小額程序所為被告部分敗訴之判決，爰依民事訴
    訟法第436條之20規定，應職權宣告假執行。
六、訴訟費用之負擔：原告利息之請求雖為一部敗訴，但因利息
    部分原本即不計徵訴訟費用，故而本院認為訴訟費用1,000
    元，應依民事訴訟法第79條之規定由被告負擔。
中　　華　　民　　國　　111 　年　　6 　　月　　30　　日
                           臺灣嘉義地方法院嘉義簡易庭
                                  法　官　陳美利
以上正本係照原本作成。
如不服本判決，應於送達後20日內向本庭（嘉義市○○路000○0
號）提出上訴狀並表明上訴理由，如於本判決宣示後送達前提起
上訴者，應於判決送達後20日內補提上訴理由書（均須按他造當
事人之人數附繕本）。如委任律師提起上訴者，應一併繳納上訴
審裁判費。
對於小額程序之第一審判決之上訴，非以其違背法令之理由，不
得為之。且上訴狀內應記載表明（一）原判決所違背之法令及其
具體內容。（二）依訴訟資料可認為原判決有違背法令之具體事
實者。 
中　　華　　民　　國　　111 　年　　6 　　月　　30　　日
                                  書記官  林金福